【裁判字號】    97,交簡上,63
【裁判日期】    970731
【裁判案由】    過失傷害
【裁判全文】
臺灣臺北地方法院刑事判決            97年度交簡上字第63號
上  訴  人  臺灣臺北地方法院檢察署檢察官
上  訴  人
即  被  告  乙○○
上列上訴人因過失傷害案件，因不服本院97年度交簡字第38號，
中華民國97年4 月28日刑事簡易判決（檢察官聲請簡易判決處刑
案號：97年度調偵字第154號），本院判決如下：
    主  文
原判決撤銷。
乙○○犯過失傷害罪，處拘役伍拾伍日，如易科罰金，以新台幣
壹千元折算壹日。
    事  實
一、乙○○於民國96年10月6 日19時30分許，駕駛車牌號碼
    9687- MQ號自小客車，沿臺北市中山區○○○路行駛至長春
    路口南側迴轉道時，本應注意車前狀況，隨時採取必要安全
    措施，而依當時情形，天候雨、夜間有照明、柏油路面濕潤
    、無缺陷、無障礙物、視距良好等情，並無不能注意之情事
    ，竟疏於注意及此，於駛入新生北路高架橋下汽車迴轉道時
    ，適有甲○○新生北路高架橋下停車場行走至該處欲穿越新
    生北路，本應注意行駛於迴轉道之車輛動態，亦未注意，而
    乙○○因未見有行人甲○○，致其所駕駛之自小客車左前車
    頭不慎撞及甲○○，致甲○○受有左脛腓骨閉鎖性骨折之傷
    害，嗣警據報前往處理而查獲。
二、案經被害人甲○○訴由臺北市政府警察局中山分局報告偵辦
    。
    理  由
一、訊據被告乙○○坦承於前述時地駕駛9687- MQ號自小客車行
    ，欲由新生北路高架橋下汽車迴轉道迴轉時，有行人甲○○
    以雨傘敲擊其車輛，其始得知甲○○受傷之事實，但堅決否
    認有何過失，辯稱：伊並未見有行人在該處云云。惟查；
  (一)被告行經前述地點，經告訴人甲○○以雨傘敲擊其門窗，被
    告始發現告訴人受傷並停車叫救護車等情，業經被告於人本
    院審理中供明，而告訴人則迭於偵查、審理中一致稱遭被告
    車輛撞擊受傷等情，足見被告於前述時地，確有駕車撞擊告
    訴人之事實，而告訴人因之受有左腳脛腓閉鎖性骨折，有告
    訴人所提出之馬階醫院診斷證明書一紙在偵查卷可查。另本
    案於案發後，亦經員警到場處理，製有道路交通事故現場圖
    、台北市政府警察局中山分局交通分隊道路交通事故補充資
    料、交通事故談話紀錄表、道路交通事故調查報告表、現場
    照片13張等在卷可查。
  (二)按「汽車行駛時，駕駛人應注意車前狀況，並隨時採取必要
    之安全措施」，道路交通安全規則第94條第3 項定有明文。
    茲被告於轉彎進入汽車迴轉道時，自應注意該處之人車動態
    ，詎當時而依當時情形，天候雨、夜間有照明、柏油路面濕
    潤、無缺陷、無障礙物、視距良好等情，並無不能注意之情
    事，此有卷附道路交通事故調查報告表可查，竟疏於注意及
    此，完全未見有告訴人甲○○在此處欲穿越道路因而撞擊告
    訴人，自有應注意能注意而不注意之過失。雖告訴人行走於
    高架橋下供汽車迴轉之車道，本應注意往來之汽車，然其亦
    疏未注意被告來車，致見被告車輛時已閃避不及，業經告訴
    人於談話紀錄表中陳明，故告訴人亦非無疏失，惟此仍無解
    於被告之過失。且被告之過失與告訴人所受傷害間有相當因
    果關係，自應依法論科。
  (三)至檢察官聲請簡易判決處刑書另載被告於行經行人穿越道時
    未注意告訴人而撞擊告訴人一節，查該處為路口，繪有行人
    穿越道故屬事實，此有現場照片可查，惟被告撞擊告訴人時
    ，告訴人並未站在行人穿越道上，而係站立在高架橋之下，
    此已經告訴人於偵查中陳明（見偵查24343 卷，第36頁），
    故檢察官聲請簡易判決處刑書所載應係誤會，附此敘明。
二、核被告所為，係犯刑法第284 條第1 項前段之過失傷害罪。
    另被告於肇事後，於處理人員前往現場處理時，被告在場並
    承認為肇事人，此有肇事人自首情形紀錄表在卷可查，核係
    對於未發覺之罪自首而受裁判，爰依刑法第62條之規定，減
    輕其刑。
三、原審認定被告犯刑法第284 條第1 項之傷害罪，固非無見，
    惟查，告訴人並未在行人穿越道上，原審誤認在行人道上及
    被告合於自首規定，原審未予審酌均有未當。檢察官上訴指
    摘原判決未審酌被告係自首部分為有理由，至檢察官上訴指
    摘原判決量刑過輕，被告上訴否認犯行雖均無理由，惟原判
    決既有可議，仍應由本院予以撤銷改判。爰審酌被告發生本
    件車禍時值颱風夜，有下雨，視線較為不佳，肇事後立即處
    理並未逃避，告訴人受有左腳脛腓骨折之傷害，及犯罪後仍
    否認犯行，未賠償告訴人，告訴人亦有疏忽等一切情狀，量
    處拘役五十五日，並諭知易科罰金之折算標準。
據上論斷，應依刑事訴訟法第455 條之1 第2 項、第369 條、第
299 條第1 項前段、刑法第284 條第1 項前段、第62條、第41條
第1 項、行法施行法第1條之1判決如主文。
本案經檢察官永欽到庭執行職務
中    華    民    國    97    年    7     月    31    日
                  刑事第六庭  審判長法  官  劉方慈
                                    法  官  張永宏
                                    法  官  林孟皇
上正本證明與原本無異。
不得上訴。
                                    書記官  林妙穗
中    華    民    國    97    年    7     月    31    日
附錄本判決所引法條
中華民國刑法第284條第1項
（過失傷害罪）
因過失傷害人者，處 6 月以下有期徒刑、拘役或 5 百元以下
罰金，致重傷者，處1年以下有期徒刑、拘役或5百元以下罰金。


司法院資訊處製作；財團法人民間司法改革基金會備份。
